【裁判字號】    99,抗,195
【裁判日期】    990812
【裁判案由】    裁定羈押
【裁判全文】
臺灣高等法院高雄分院刑事裁定           99年度抗字第195號
抗  告  人
即  被  告  甲○○
上列抗告人因違反毒品危害防制條例裁定羈押案件，不服臺灣高
雄地方法院中華民國99年7 月22日所為裁定（99年度訴字第368
號），提起抗告，本院裁定如下：
    主  文
抗告駁回。
    理  由
一、抗告意旨略以：抗告人即被告係主動到案，並於偵查中坦承
    犯行，實無逃亡之虞。被告願接受公正審判，並遵守法院通
    知，隨傳隨到，爰依法提出抗告，請撤銷原裁定，更為適法
    之裁定云云。
二、原審以：法官經訊問被告甲○○後，被告涉犯毒品危害防制
    條例第四條第二項販賣第二級毒品罪嫌，業據其於偵查、審
    理中自白，並經證人陳志忠檢察官偵查中之證述明確，並有
    通訊監察譯文在卷可查，足認被告犯罪嫌疑確屬重大，又被
    告前經傳、拘未到，且自承工作性質為全省無固定工作地點
    ，且被告本件涉嫌販賣第二級毒品之犯行均係最輕本刑5 年
    以上有期徒刑之重罪，若准予具保停止羈押，其逃亡之誘因
    亦隨之增加，衡以重罪常伴有逃亡之高度可能性，依一般社
    會通念，可認其逃避後續法院裁判、執行之可能，已超過百
    分之50，綜合上情，認有相當理由足認其有棄保逃亡之虞，
    被告有羈押之原因，且經斟酌命被告具保責付或限制住居等
    侵害較小之手段，均不足以確保審判或執行程序之順利進行
    ，被告縱於偵查中、準備程序中坦承犯行，然因本件羈押原
    因仍存在，非予羈押，顯難進行審判、執行，有羈押之必要
    ，依刑事訴訟法第101 條第1 、3 款規定，予以羈押。
三、本院查：
  (一)被告甲○○於98年10月15日17時54分許，陳志忠撥打其0000
    0000 00 門號向其購毒時，即相約於陳志忠位於高雄縣大寮
    鄉○○路151 之9 號住處附近見面，並以500 元之對價，將
    其自劉世鋒購得之甲基安非他命1 包販賣給陳志忠。又於98
    年10月16日6 時27分許，陳志忠撥打其0000000000門號向其
    購毒時，雙方約定由甲○○以500 元之對價販賣甲基安非他
    1 包與陳志忠，甲○○並同意讓陳志忠賒帳，甲○○隨即前
    往陳志忠上開住處，並將其自劉世鋒購得之甲基安非他命1
    包投入陳志忠住處信箱，涉犯毒品危害防制條例第4 條第2
    項之販賣第二級毒品罪嫌等事實，已經被告甲○○坦承不諱
    ，並經檢察官以99年度偵字第2885、3626號提起公訴，已足
    見其犯罪嫌疑重大。
  (二)被告涉犯毒品危害防制條例第4 條第2 項之販賣第二級毒品
    罪嫌，其法定本刑為無期徒刑或7 年以上有期徒刑，得併科
    新臺幣1 千萬元以下罰金，為最輕本刑為5 年以上有期徒刑
    之罪。又被告前經原審法傳、拘未到，且被告於原審審理中
    亦自承：「因為老闆要趕工作，因此無法趕來開庭‧‧‧‧
    」云云，即無配合法院開庭之意思。被告又供稱其工作性質
    為全省，無固定工作地點；被告涉嫌販賣第二級毒品犯行均
    係最輕本刑5 年以上有期徒刑之重罪，若准予具保停止羈押
    ，其逃亡之誘因亦隨之增加，衡以重罪常伴有逃亡之高度可
    能性，依一般社會通念，可認其逃避後續法院裁判、執行之
    可能，已超過百分之50，綜合上情，已有相當之事實及理由
    足認其有逃亡之虞。
  (三)本件被告係經通知而執行觀察勒戒，已經被告自承在案，並
    未主動到案，被告表示係主動到案，核與事實不符。被告雖
    坦承犯行，但僅為犯罪後之態度及得否依法減輕其刑問題，
    與是否有逃亡之虞並無必然關係。被告表示並無逃亡之虞，
    願接受公正審判，並遵守法院通知，隨傳隨到云云，尚難認
    其無逃亡之虞。原審因而依刑事訴訟法第101 條第1 、3 款
    規定，認被告有非予羈押，顯難進行審判、執行之情形，予
    以羈押，核無不合。本件抗告，並無理由，應予駁回。
據上論結，應依刑事訴訟法第412 條，裁定如主文。
中    華    民    國    99    年    8     月    12    日
                刑事第五庭    審判長法  官  曾永宗
                                    法  官  鍾宗霖
                                    法  官  任森銓
以上正本證明與原本無異。
不得再抗告。
中    華    民    國    99    年    8     月    12    日
                                    書記官  呂素珍

司法院資訊處製作；財團法人民間司法改革基金會備份。
